宣示判決筆錄
原      告  兆豐國際商業銀行股份有限公司

法定代理人  張兆順  
訴訟代理人  許原翰  
            盧美智  
被      告  戚中娟  

                      現住臺中市○區○○○路0段000號0樓                            之0
上列當事人間110年度中小字第4384號請求給付簽帳卡消費款事
件，於中華民國111年1月19日上午10時10分整在臺灣臺中地方法
院臺中簡易庭宣示判決，出席職員如下：
    法      官  林筱涵
    書  記  官  張峻偉
朗讀案由。
法官朗讀主文宣示判決如下：
    主      文
被告應給付原告新臺幣肆萬肆仟壹佰陸拾肆元，及其中新臺幣參
萬玖仟貳佰零陸元自民國一○○年四月二十七日起至清償日止，按
週年利率百分之十五計算之利息。
訴訟費用新臺幣壹仟元由被告負擔。
本判決得假執行。
    事實及理由之要領
一、原告主張：原告原為中國國際商業銀行股份有限公司（下稱
    中國商銀），自民國95年8月21日起與訴外人交通銀行股份
    有限公司合併，中國商銀係存續公司，合併同時更名為兆豐
    國際商業銀行股份有限公司。被告於92年6月間向原告申請
    信用卡使用，約定當月簽帳消費款應於繳款截止日前清償，
    逾期未償部分，原應按週年利率百分之19.71計算利息，惟
    銀行法於104年2月4日新增第47條之1，規定自104年9月1日
    起，銀行辦理現金卡之利率或信用卡業務機構辦理信用卡之
    循環信用利率不得超過週年利率百分之15，故嗣後改以百分
    之15計算利息。詎被告持卡消費未依約清償，迄至110年4月
    27日止，尚欠原告本息及違約金共新臺幣（下同）44,164元
    （其中本金為39,206元）。為此，爰依信用卡契約之法律關
    係提起本件訴訟，並聲明如主文第一項所示。
二、上開原告主張之事實，業據其提出申請書、約定條款、非商
    務卡之電催資料（正卡）、交易暨繳款明細表、原告公司變
    更登記表、經濟部函為證。被告已於相當時期受合法之通知
    ，而於言詞辯論期日不到場，亦未提出準備書狀爭執，依民
    事訴訟法第436條之23準用第436條第2項適用第280條第3項
    、第1項之規定，視同自認。從而，原告依信用卡契約之法
    律關係，請求被告給付如主文第一項所示之金額，為有理由
    ，應予准許。
三、訴訟費用負擔及假執行宣告之依據：民事訴訟法第78條、第
    436條之19第1項、第436條之20。
　
民事訴訟法第436條之24第2項：
對於本判決之上訴，非以違背法令為理由，不得為之。
如對本判決上訴，須於判決送達後20日內向本院提出上訴狀，並
須表明原判決所違背之法令及其具體內容與依訴訟資料可認為原
判決有違背法令之具體事實之上訴理由（均須按他造當事人之人
數附繕本）。
中　　華　　民　　國　　111 　年　　1 　　月　　19　　日
                  臺灣臺中地方法院臺中簡易庭
                                  法  官  林筱涵
                                  書記官  張峻偉
以上正本證明與原本無異。
中　　華　　民　　國　　111 　年　　1 　　月　　19　　日
                                  書記官  張峻偉